【裁判字號】    92,訴,922
【裁判日期】    920912
【裁判案由】    違反毒品危害防制條例
【裁判全文】
臺灣臺南地方法院刑事判決                          九十二年度訴字第九二二號
    公  訴  人  臺灣臺南地方法院檢察署檢察官
    被      告  甲○○
右列被告因違反毒品危害防制條例案件，經檢察官提起公訴（九十二年度毒偵字第一
一二四號），本院判決如左：
    主  文
甲○○施用第一級毒品，處有期徒刑玖月。扣案之注射針筒壹支沒收之。
    事  實
一、甲○○前有違反肅清煙毒條例、麻醉藥品管理條例等前科素行，於民國八十九年
    間因施用第一級毒品海洛因案件，經依本院八十九年度毒聲字第二二四三號裁定
    送觀察、勒戒後，認無繼續施用毒品之傾向，經臺灣臺南地方法院檢察署檢察官
    於八十九年十月二十七日，以八十九年度毒偵緝字第五０八號為不起訴處分確定
    。詎甲○○於五年內復基於施用第一級毒品海洛因之概括犯意，於九十年二月底
    某日起至同年三月三日七時許，再因施用第一級毒品案件，經本院於九十年五月
    二十八日以九十年度毒聲字第一一五五號裁定送觀察、勒戒後，認有繼續施用毒
    品之傾向，經本院以九十一年度毒聲字第五０六號裁定送強制戒治，並由臺灣臺
    南地方法院檢察署檢察官以九十一年度毒偵緝字第一００號提起公訴，嗣於九十
    一年六月二十六日，經本院以九十一年度訴字第四０九號判處有期徒刑八月確定
    。其強制戒治部分於九十一年八月二十六日經本院以九十一年度毒聲字第一四０
    三號裁定停止戒治，所餘期間並宣付保護管束，惟甲○○於保護管束期間，未按
    時向觀護人報到，經本院於九十二年三月十八日以九十二年毒聲字第五二四號裁
    定撤銷停止戒治，現續行強制戒治中。詎甲○○猶不知悔改，明知海洛因係毒品
    危害防制條例所明定之第一級毒品，不得持有及施用，竟另行基於施用第一級毒
    品海洛因之犯意，於九十二年六月十六日上午九時許，在臺南市○○路公園廁所
    內以注射針筒一支注射靜脈之方式，施用其所持有之第一級毒品海洛因一次，經
    警於同日下午三時四十分許在臺南縣永康市○○路二一七巷三弄五號查獲，並於
    甲○○身上扣得其所有用以施用第一級毒品海洛因之前開注射針筒一支。
二、案經臺南市警察局第一分局報告臺灣臺南地方法院檢察署偵查起訴。
    理  由
一、右揭犯罪事實，業據被告甲○○於本院審理中坦承不諱，且被告於九十二年六月
    十六日下午四時二十分許經警採尿（檢體編號Ａ六─０五三號）送驗結果，呈嗎
    啡陽性反應，有採尿同意書、臺南市警察局第一分局偵辦甲○○涉嫌毒品危害防
    制條例案送驗尿液及年籍對照表、臺南市衛生局九十二年六月二十七日（）南
    市衛驗字第九二０四七０號檢驗成績書各一紙附卷（詳警卷第四頁、第五頁；偵
    查卷第二一頁）可稽。按海洛因係由嗎啡經化學合成而製得，經注射進入人體後
    ，因代謝而分解又生成嗎啡，因此施打海洛因後，由尿液檢驗結果仍為嗎啡反應
    。是以，被告自白施打海洛因，而採尿化驗之結果呈現嗎啡陽性反應，核屬科學
    上合理之現象。復有上開扣案經以聯勤二０四廠製造之毒品檢驗盒試劑初步檢驗
    結果呈嗎啡、海洛因反應之注射針筒一支可資佐證，此觀之卷附（詳警卷第三頁
    ）臺南市警察局第一分局查獲涉嫌毒品危害防制條例毒品初步檢驗報告一紙即明
    。綜合上開事證互核相符，被告施用第一級毒品海洛因之行為至為明確。此外，
    被告前因施用毒品案件，經依本院八十九年度毒聲字第二二四三號裁定送觀察、
    勒戒後，認無繼續施用毒品之傾向，由臺灣臺南地方法院檢察署檢察官於八十九
    年十月二十七日，以八十九年度毒偵緝字第五０八號不起訴處分確定，復因施用
    毒品案件，經由本院以九十一年度毒聲字第五０六號裁定送強制戒治，並由臺灣
    臺南地方法院檢察署檢察官以九十一年度毒偵緝字第一００號提起公訴，嗣於九
    十一年六月二十六日，經本院以九十一年度訴字第四０九號判處有期徒刑八月確
    定，其強制戒治部分經本院以九十一年度毒聲字第一四０三號裁定停止戒治，所
    餘期間並宣付保護管束，嗣經本院以九十二年毒聲字第五二四號裁定撤銷停止戒
    治，現續行強制戒治中等情，有前開不起訴處分書、刑事判決、刑事裁定及臺灣
    高等法院被告全國前案紀錄表在卷可憑。綜上所查，被告自白核與事實相符，本
    件事證明確，被告犯行堪以認定。
二、查海洛因為第一級毒品，毒品危害防制條例第二條第二項第一款定有明文。核被
    告所為，係犯毒品危害防制條例第十條第一項之施用第一級毒品罪。其施用前持
    有第一級毒品之低度行為，為施用第一級毒品之高度行為所吸收，不另論罪。爰
    審酌被告有如事實欄所載之施用毒品素行，有臺灣臺南地方法院檢察署刑案資料
    查註紀錄表及前揭臺灣高等法院被告全國前案紀錄表在卷可參，猶不知悔改，再
    犯本件施用第一級毒品罪，及其犯罪之動機、目的、手段、所生危害、僅施用毒
    品一次、犯罪後坦承犯行態度良好，及施用毒品自戕身心等一切情狀，量處如主
    文所示之刑，以資懲戒。扣案之注射針筒一支，係被告所有且供犯本罪所用之物
    ，業據其供明在卷，爰依刑法第三十八條第一項第二款規定，宣告沒收之。
據上論斷，應依刑事訴訟法第二百九十九條第一項前段，毒品危害防制條例第十條第
一項，刑法第十一條前段，第三十八條第一項第二款，判決如主文。
本案經檢察官盧駿道到庭執行職務。
中      華      民      國    九十二    年      九      月    十二    日
                                          臺灣臺南地方法院刑事第七庭
                                              審判長法官  鄧希賢
                                                    法官  黃翰義
                                                    法官  陳金虎
右正本證明與原本無異。
如不服本判決，應於判決送達後十日內，向本院提出上訴狀。
                                              書  記  官  楊建新
中      華      民      國      九十二    年      九      月    十二    日
附錄法條：
毒品危害防制條例第十條第一項：
施用第一級毒品者，處六月以上五年以下有期徒刑。


司法院資訊處製作；財團法人民間司法改革基金會備份。
